---
title: "BRMSSTAN"
author: "Hector Najera"
date: "2024-05-02"
output: html_document
---

```{r setup, include=FALSE}
knitr::opts_chunk$set(echo = TRUE)
library(pacman)
p_load(brms,rstan,cmdstanr,dplyr,haven, posterior, tidybayes, fastDummies)
library(brms)
library(sn)
library(ggplot2)
library(gridExtra)
```


# BRMS: Estimación con distribuciones espciales

En algunas ocasiones la distribución que necesitamos es difícil de modelar debido a los sesgos, anchura, multimodalidad. En estos casos es necesario utilizar alguna distribución especial. 

```{r}
NObs     <- 1500
Sigma    <- 1
Mu       <- 1
Nu       <- 2 
Alpha    <- 2
Iter     <- 1500
WarmUp   <- 400

Data <- data.frame(Response = rst(NObs, xi=Mu, omega = Sigma, alpha=Alpha, nu=Nu))
```

```{r}
hist(Data$Response)
```

# Primero vamos a estimar el modelo bajo una normal

```{r}
M0 <- brm(Response ~ 1, family = gaussian(), 
                 data = Data, warmup = WarmUp, iter = Iter)
pp_check(M0)
```

# Especificación 

Primero tenemos que crear nuestra distribución de la familia skew_student_t. Esta distribución tiene un parámetro extra "alpha". 

Posteriormente creamos la función que debera leer brms desde stan

```{r}
skew_student_t <- custom_family(
  name = "skew_student_t", dpars = c("mu", "nu","sigma", "alpha"),
  links = "identity", lb = c(NA, 1, 0, NA),
  type = "real")

StanFuncs <- "

real skew_student_t_lpdf(real y, real mu, real nu, real sigma, real alpha) {

return log(2) + student_t_lpdf(y | nu, mu, sigma) + student_t_lcdf((y - mu)/sigma * alpha | nu,0, 1);

}


real skew_student_t_rng(real mu, real nu, real sigma, real alpha) {

real z = skew_normal_rng(0, sigma, alpha);
real v = chi_square_rng(nu)/nu;  
real y = mu + z/sqrt(v);

return y;

}

"
# ........................................................................................ Stan vars   

StanVars <- stanvar(scode = StanFuncs, block = "functions")
```

# Estimación

La función expose_functions nos va a permitir poder hacer chequeos posteriores del modelo. Recuerda que brms no tiene todos los ingredientes para procesar las posteriores. 

```{r}
M0_SkewT <- brm(Response ~ 1, family = skew_student_t, 
                 data = Data, stanvars = StanVars, warmup = WarmUp, iter = Iter)

expose_functions(M0_SkewT, vectorize = TRUE)

posterior_predict_skew_student_t <- function(i, draws, ...) {
  
  mu    <- draws$dpars$mu[, i]
  sigma <- draws$dpars$sigma
  nu    <- draws$dpars$nu
  alpha <- draws$dpars$alpha
  
  skew_student_t_rng(mu, nu, sigma, alpha)
}

PC_Dens_Ori <- pp_check(M0ICTPC_st, nsamples = NSamples)
PC_Dens_Lim <- PC_Dens_Ori + xlim(XLim)
PC_Hist_Ori <- pp_check(M0ICTPC_st, type = "hist", nsamples = NSamples, binwidth = 0.1)
PC_Hist_Lim <- PC_Hist_Ori + xlim(XLim)

ListPCPlots <- list(PC_Dens_Ori, PC_Hist_Ori, PC_Dens_Lim, PC_Hist_Lim)
PlotGrid <- grid.arrange(grobs = ListPCPlots,  ncol = NCol) 

ggsave(filename = paste0(quote(M0ICTPC_st), "_", quote(PlotGrid), Extension), plot = PlotGrid,
       width = Width, height = Height, units = Units)

```

# Ejemplo con la ENIGH

```{r}
D<-read_dta("pobreza_18.dta")
```

## Transformación boxcox del ictpc. Para ello se necesita el paquete `sae`.

```{r}
library(sae)
D$ictpc.bxcx<-bxcx(D$ictpc, lambda = 0.1010101, InverseQ = FALSE)
Ds<-sample_frac(D,.25)
```

Miramos la distribución transformada

```{r}
hist(Ds$ictpc.bxcx)
```

# Estimamos el modelo con la ENIGH

```{r}
library(brms)
library(sn)
library(ggplot2)
library(gridExtra)

skew_student_t <- custom_family(
  name = "skew_student_t", dpars = c("mu", "nu","sigma", "alpha"),
  links = "identity", lb = c(NA, 1, 0, NA),
  type = "real")
StanFuncs <- "

real skew_student_t_lpdf(real y, real mu, real nu, real sigma, real alpha) {

return log(2) + student_t_lpdf(y | nu, mu, sigma) + student_t_lcdf((y - mu)/sigma * alpha | nu,0, 1);

}


real skew_student_t_rng(real mu, real nu, real sigma, real alpha) {

real z = skew_normal_rng(0, sigma, alpha);
real v = chi_square_rng(nu)/nu;  
real y = mu + z/sqrt(v);

return y;

}

"

StanVars <- stanvar(scode = StanFuncs, block = "functions")

priors <- c(prior("normal(0,2)", class = "b"),
              #prior("student_t(5,0,1)", class = "b", coef="salario"),
              #prior("student_t(6,0,1)", class = "b", coef="i_noref"),
               #prior("inv_gamma(1,1)", class = "sd"),
              prior("normal(0,2.5)", class = "sd"),
              prior("normal(0,2.5)", class = "sigma"))

M0_SkewT <- brm(bf(ictpc.bxcx ~ 1 + tamhogesc + tam_loc), family = skew_student_t, 
                 data = Ds, stanvars = StanVars,
                 warmup = 400, iter = 1200, chains=2, 
                threads = threading(14, grainsize = 100),backend = "cmdstanr")

```

# Posterior predictive checks

```{r}
PC_Dens_Ori <- pp_check(M0_SkewT, nsamples = NSamples)
PC_Dens_Lim <- PC_Dens_Ori + xlim(XLim)
PC_Hist_Ori <- pp_check(M0_SkewT, type = "hist", nsamples = NSamples, binwidth = 0.1)
PC_Hist_Lim <- PC_Hist_Ori + xlim(XLim)
```

## Ejercicio estimar el mismo modelo tomando el logaritmo o usando lognormal y comparar los resultados. 


